【裁判字號】    95,訴,466
【裁判日期】    950509
【裁判案由】    違反森林法
【裁判全文】
臺灣臺南地方法院刑事判決               95年度訴字第466號
公  訴  人  臺灣臺南地方法院檢察署檢察官
被      告  丙○○
            乙○○
            丁○○
上列被告因違反森林法案件，經檢察官提起公訴（九十五年度偵
字第五三０二號），被告於本院準備程序進行中，先就被訴事實
為有罪之陳述，經本院合議庭裁定由受命法官獨任進行簡式審判
程序，判決如下：
    主  文
丙○○結夥二人以上竊取森林主產物，為搬運贓物，使用車輛，
累犯，處有期徒刑拾月，併科罰金新臺幣陸拾萬元，罰金如易服
勞役，以罰金總額與陸個月之日數比例折算。扣案如附表所示之
物均沒收。
乙○○、丁○○結夥二人以上竊取森林主產物，為搬運贓物，使
用車輛，各處有期徒刑捌月，均併科罰金新臺幣陸拾萬元，罰金
如易服勞役，以罰金總額與陸個月之日數比例折算。均緩刑參年
，緩刑期內付保護管束。扣案如附表所示之物均沒收。
    事  實
一、丙○○前於民國九十一年間，因竊盜案件，經臺灣高等法院
    臺南分院於九十二年三月十一日以九十二年度上易字第一０
    ０號判決，判處有期徒刑十月確定，甫於九十三年五月十九
    日縮刑期滿執行完畢。丙○○、乙○○、丁○○三人曾前往
    臺南縣南化鄉山區尋找蜂窩，發覺臺南縣玉井事業區非保安
    林之國有第四三林班地（下稱：玉井事業區第四三林班地）
    內，生長有高經濟價值之七里香等森林主產物，渠等三人遂
    共同基於意圖為自己不法所有之犯意聯絡，由丙○○駕駛如
    附表編號八所示無懸掛車牌之報廢自小貨車，並裝載如附表
    編號一至七所示之工具，丁○○駕駛如附表編號十六所示無
    懸掛車牌之報廢自小貨車搭載乙○○，並裝載如附表編號九
    至十五所示之工具，於九十五年三月十五日十三時許抵達玉
    井事業區第四三林班地，渠等隨即以上開攜帶之工具，挖掘
    該林班地內之七里香二株（胸脛分別為二四、三四公分），
    山價新臺幣（下同）三十萬元，迄至翌日十八時許竊取得手
    後，三人再合力將各株七里香，分別裝載於丙○○、丁○○
    所駕駛之上開自小貨車，搬運上開竊取之贓物離去準備變賣
    。嗣因民眾檢舉，由嘉義林區管理處玉井工作站技術士張榮
    祥、巡視員何添福會同員警，於九十五年三月十六日十八時
    五十分許，在臺南縣南化鄉關山村西阿里關處，當場攔查丙○○、乙○○、丁○○三人，並扣得七里香二株及如附表所
    示之物。
二、案經臺南縣警察局玉井分局報請臺灣臺南地方法院檢察署檢
    察官偵查起訴。
    理  由
一、本案被告丙○○、乙○○、丁○○三人，所犯森林法第五十
    二條第一項第四款、第六款之結夥二人以上竊取森林主產物
    、使用車輛搬運贓物罪，並非死刑、無期徒刑或最輕本刑有
    期徒刑三年以上之罪，亦非高等法院管轄第一審案件，且於
    準備程序進行中，被告均先就被訴事實為有罪之陳述（見本
    院卷第二三頁），經告知被告簡式審判程序之旨，並聽取檢
    察官、被告之意見後，本院合議庭裁定由受命法官進行簡式
    審判程序，是本案之證據調查，依刑事訴訟法第二百七十三
    條之二規定，不受同法第一百五十九條第一項、第一百六十
    一條之二、第一百六十一條之三、第一百六十三條之一及第
    一百六十四條至第一百七十條規定之限制，合先敘明。
二、上開犯罪事實，迭據被告三人於警詢、偵查及本院審理時坦
    承不諱，並據證人張榮祥於警詢時證述屬實，且有扣押物品
    目錄表三份、森林暨自然保育警察隊嘉義分隊代保管條一份
    、現場暨犯罪工具相片十幀在卷可稽（見警卷第二一至二九
    頁），及如附表所示之物扣案可證，又被告三人所竊取之七
    里香二株，經核定其山價為三十萬元之事實，亦有卷附嘉義
    林區管理處出具之森林被害報告書可按（見本院卷第四一頁
    ）。是被告上開自白與事實相符，堪以採信。本案事證已臻
    明確，被告犯行已堪認定，自應依法論科。
三、按所謂森林「主產物」，係指生立、枯損、倒伏之竹木及餘
    留之根株、殘材，國有林林產物處分規則第三條第一款定有
    明文。又森林法第五十二條第一項第一款至第八款之規定，
    為同法第五十條所定竊取森林主、副產物罪之各種加重條件
    ，並非獨立之罪名，竊取森林主副產物，如兼具數款加重條
    件時，因竊取行為祗有一個，仍僅成立一罪。查被告三人在
    玉井事業區第四三林班地，竊取七里香二株，並為搬運贓物
    使用車輛之所為，核係犯森林法第五十二條第一項第四款、
    第六款之結夥二人以上竊取森林主產物，為搬運贓物使用車
    輛罪。被告三人就上開犯行，有犯意之聯絡及行為之分擔，
    為共同正犯。又被告丙○○有如事實欄所載之前案科刑及執
    行紀錄，有卷附台灣高等法院被告前案紀錄表可參，其受有
    期徒刑之執行完畢，五年以內再犯有期徒刑以上之罪，為累
    犯，應依刑法第四十七條之規定加重其刑。爰審酌被告三人
    所竊取之七里香樹木又稱月橘，為造景盆栽界視之為極品，
    價格高，轉手易，所竊取之七里香樹木二株，胸脛分別達二
    四、三四公分，其生長期間均為久遠，價值不斐，係珍貴之
    國寶級森林主產物，竟漠視國家法令，為牟取不法所得予以
    竊取，危害自然生態及森林資源，減損森林涵養水源、孕育
    萬物功能，使後世子孫無法再享有純淨山林之美，所生危害
    非輕，量刑本不宜從輕，惟念及渠等犯後均坦承犯行，尚有
    悔意等一切情狀，分別就被告三人各量處如主文所示之刑，
    併依森林法第五十二條第一項規定，處以所竊取森林主產物
    山價三十萬元之二倍即六十萬元之罰金，另就罰金部分諭知
    如易服勞役，以罰金總額與六個月之日數比例折算。此外，
    被告乙○○及丁○○二人，前均未曾受有期徒刑以上刑之宣
    告，有卷附臺灣高等法院被告全國前案紀錄表可憑，本院審
    酌被告乙○○、丁○○犯罪後，自警詢始即坦承犯行，且經
    此偵、審程序及科刑之教訓，亦當知所警惕，而無再犯之虞
    ，認對被告乙○○、丁○○所宣告之刑，均以暫不執行為適
    當，各併予宣告緩刑三年，又為確實督促被告乙○○、丁○○於緩刑期間內戒絕劣習，建立正確法治觀念，爰併依法宣
    告於緩刑期間內付保護管束，用啟自新並觀後效。扣案如附
    表所示之物，均係被告所有，且供犯罪所用之物，業據被告
    三人供陳在卷（見本院卷第二七頁），爰依刑法第三十八條
    第一項第二款規定宣告沒收。另扣案之電動鏈鋸一台，雖係
    被告丁○○所有，然係被告三人駕駛上開自小貨車於下山途
    中，需以該電動鏈鋸鋸斷移除前因颱風倒塌橫跨路面等枯木
    ，尚非供本案犯罪所用之工具一節，業據被告供述明確（見
    本院卷第二九頁），爰不宣告沒收，附此敘明。
據上論斷，應依刑事訴訟法第二百七十三條之一第一項、二百九
十九條第一項前段，森林法第五十二條第一項第四款、第六款，
刑法第十一條前段、第二十八條、第四十二條第三項、第四十七
條、第七十四條第一款、第九十三條第一項、第三十八條第一項
第二款，罰金罰鍰提高標準條例第一條前段，判決如主文。
本案經檢察官甲○○到庭執行職務。
中    華    民    國    95    年    5     月    9     日
                  刑事第五庭    法  官  張銘晃
以上正本證明與原本無異。
如不服本判決應於送達後10日內向本院提出上訴狀。
                                書記官  林憶梅
中    華    民    國    95    年    5     月    12    日
┌─────────────────────────┐
│附表：                                            │
├───┬──────────┬─────┬────┤
│ 編號 │物    品    名    稱│數      量│所 有 人│
├───┼──────────┼─────┼────┤
│  一  │鋼索                │三十公尺  │丙○○  │
├───┼──────────┼─────┤        │
│  二  │起重器              │一個      │        │
├───┼──────────┼─────┤        │
│  三  │鐵鍬                │一支      │        │
├───┼──────────┼─────┤        │
│  四  │夾線器              │一台      │        │
├───┼──────────┼─────┤        │
│  五  │滑輪                │三個      │        │
├───┼──────────┼─────┤        │
│  六  │鋸子                │一支      │        │
├───┼──────────┼─────┤        │
│  七  │尼龍繩              │二捆      │        │
├───┼──────────┼─────┤        │
│  八  │報廢自小貨車（無車牌│一輛      │        │
│      │號碼、引擎號碼磨損）│          │        │
├───┼──────────┼─────┼────┤
│  九  │鋤頭                │一支      │乙○○  │
├───┼──────────┼─────┤        │
│  十  │鐵鍬                │一支      │        │
├───┼──────────┼─────┤        │
│ 十一 │鋸子                │二支      │        │
├───┼──────────┼─────┤        │
│ 十二 │鋼索                │二十公尺  │        │
├───┼──────────┼─────┼────┤
│ 十三 │鋸子                │一支      │丁○○  │
├───┼──────────┼─────┤        │
│ 十四 │布繩                │十公尺    │        │
├───┼──────────┼─────┤        │
│ 十五 │手絞盤              │一台      │        │
├───┼──────────┼─────┤        │
│ 十六 │報廢自小貨車（無車牌│一輛      │        │
│      │號碼、引擎號碼磨損）│          │        │
└───┴──────────┴─────┴────┘
附錄本案論罪科刑法條全文：
森林法第五十二條
竊取森林主、副產物而有左列情形之一者, 處六月以上五年以下
有徒刑, 併科贓額二倍以上五倍以下罰金:
一、於保安林犯之者。
二、依機關之委託或其他契約,有保護森林義務之人犯之者。
三、於行使林產物採取權時犯之者。
四、結夥二人以上或僱使他人犯之者。
五、以贓物為原料,製造木炭、松節油、其他物品或培植菇類者。
六、為搬運贓物,使用牲口、船舶、車輛,或有搬運造材之設備者。
七、採掘、毀損、燒燬成隱蔽根株，以圖罪跡之湮滅者。
八、以贓物燃料，使用於礦物之採取，精製石灰、磚、瓦或其他
    物品之製造者。前項未遂犯罰之。
第一項第五款所製物品，以贓物論，並沒收之。


司法院資訊處製作；財團法人民間司法改革基金會備份。
